---
title: "Ejemplo de práctica arcenso"
lang: es
format: 
   html:
     light: flatly
     dark: darkly
     df-print: kable
     #toc: true
---

# arcenso

> Documentación en https://soyandrea.github.io/arcenso/

### Instalación

```{r  echo=TRUE, message=FALSE, warning=FALSE, eval=FALSE}
install.packages("remotes")
remotes::install_github("SoyAndrea/arcenso")
```

### Activación de arcenso y otros paquetes

```{r message=FALSE, warning=FALSE}
library(arcenso)
library(tidyverse)
library(plotly)
library(gt)
```

### Principales funciones

-   `get_census()`: get a list with the tables currently available in the package

-   `check_repository()`: reports the tables currently available in the package

-   `arcenso()`: shinyapp to query the available tables in the package

### Chequeo info disponible 1970 

```{r}
get_census(year = 1970, topic = "ESTRUCTURA DE POBLACION", geolvl = "Total del país")
```

## Estructura de población por grupos quinquenales de edad según sexo

### Descargo la tabla con la función `get_census()`

```{r}
estructura_1970 <- get_census(year = 1970, topic = "ESTRUCTURA DE POBLACION", geolvl = "Total del país")

str(estructura_1970)

estructura_1970 <- estructura_1970[[1]]
```

### Calculamos el porcentaje de  población por grupos quinquenales de edad según sexo 

```{r}
estructura_1970 <- estructura_1970[estructura_1970$sexo != "Total", ]

estructura_1970$grupo_de_edad = ifelse(estructura_1970$grupo_de_edad %in% "0-4", "00-04", estructura_1970$grupo_de_edad)
estructura_1970$grupo_de_edad = ifelse(estructura_1970$grupo_de_edad %in% "5-9", "05-09", estructura_1970$grupo_de_edad)


estructura_1970$poblacion = as.numeric(estructura_1970$poblacion)

estructura_1970$poblacion_rel = ifelse(estructura_1970$sexo == "Varones",  - estructura_1970$poblacion / sum(estructura_1970$poblacion[estructura_1970$sexo == "Varones"]), estructura_1970$poblacion / sum(estructura_1970$poblacion[estructura_1970$sexo == "Mujeres"]))
```

### Grafico pirámide de población 1970

```{r}
pi <-
  estructura_1970 %>%
  ggplot(aes(x = poblacion_rel, y = grupo_de_edad, fill = sexo,
             text = paste("porcentaje:", abs(poblacion_rel), "%")
             )) +
  geom_col() +
  scale_fill_manual(values = c("#003049","#f77f00")) +
  scale_x_continuous(breaks = seq(-0.1, 0.1, by = 0.05),
                    labels = paste0(c(seq(-10, 0, by = 5)*-1, seq(5, 10, by = 5)), "%")) +
  labs(
    title = "Estructura de población por sexo y grupo de edad. Total del país. Año 1970",
    x = "porcentaje",
    y = "grupo de edad",
    caption = "Fuente: INDEC, Censo Nacional de Población, Familias y Viviendas 1970."
  ) +
  theme_bw() 

ggplotly(pi, tooltip = c("text", "sexo", "edad")) %>% layout(legend = list(orientation = 'h'))

```





